【裁判字號】    95,訴,195
【裁判日期】    950519
【裁判案由】    違反毒品危害防制條例
【裁判全文】
臺灣屏東地方法院刑事判決
95年度訴字第195號
公  訴  人  臺灣屏東地方法院檢察署檢察官
被      告  甲○○
上列被告因違反毒品危害防制條例案件, 經檢察官提起公訴（95
年度毒偵字第55號）及移送併辦（95年度毒偵字第295號、95年度
毒偵字第548號）, 本院裁定依簡式審判程序審理, 判決如下:
    主  文
甲○○連續施用第一級毒品, 處有期徒刑壹年肆月。扣案含有第
一級毒品海洛因成分之注射針筒肆支及殘渣袋壹只均沒收銷毀之
。
    事  實
一、甲○○曾於民國93年7 月及同年10月間, 因違反毒品危害防
    制條例及強盜等案件, 先後為本院判處有期徒刑10月（93年
    訴字第118 號）及有期徒刑3 月（93年簡字第1180號）確定
    ; 其另於93年9 月間, 因竊盜案件, 為臺灣高雄地方法院以
    93年簡上字第482 號判決判處有期徒刑8 月確定。該3 確定
    判決嗣經接續執行（執行期間自93年7 月12日至95年1 月11
    日）, 本應於95年1 月11日縮刑期滿, 惟於94年10月11日,
    其即獲假釋出監並交付保護管束。然於95年1 月10日其上開
    假釋又遭撤銷, 其所處之前揭徒刑因而未能全部執行完畢。
    又甲○○亦曾因施用毒品案件, 經法院裁定送觀察勒戒後,
    因認有繼續施用傾向, 遂由法院裁定令入戒治處所施以強制
    戒治1 年，於91年1 月11日強制戒治期滿釋放, 並由臺灣高
    雄地方法院檢察署檢察官於91年1 月11日以91年度戒毒偵字
    第322 號為不起訴處分確定。
二、然甲○○不知悔改, 竟又基於施用第一級毒品之概括犯意,
    自94年11月中旬某日起至95年3 月21日8 時5 分止, 在屏東
    縣東港鎮○○里○○街40之1 號住處房間內、該鎮鎮海里公
    墓區內等處, 以針筒注射之方式及約每1 天施用2 、3 次至
    每15天施用1 次不等之頻率, 連續施用第一級毒品海洛因多
    次。期間先於94年12月26日2 時40分許, 在屏東縣東港鎮○
    ○路段, 因騎乘贓車為警攔檢, 進而發現其用以施打海洛因
    毒品而含該毒品成分之注射針筒1 支而查獲；復於95年1 月
    26 日12 時, 為警在屏東縣東港鎮○○里○○街40之1 號住
    處房間內搜索扣得其用以施打海洛因毒品而含有該毒品成分
    之注射針筒1 支而查獲；再於95年3 月21日8 時30分, 為警
    在屏東縣東港鎮○○里○○街40之1 號住處房間內搜索時,
    在房間內發現其用以施打或包裝海洛因毒品而含有該毒品成
    分之注射針筒2 支及殘渣袋1 只而查獲。
三、案經屏東縣警察局東港分局報請台灣屏東地方法院檢察署檢
    察官偵查起訴及移送併辦。
    理  由
一、上揭事實業據被告甲○○於警詢、偵查及本院審理中坦承不
    諱, 且其3 度為警查獲時所採集之尿液, 經送驗結果, 均呈
    嗎啡陽性反應無誤, 此有屏東縣警察局東港分局偵辦毒品條
    例案件尿液受檢人真實姓名對照表及臺灣檢驗科技股份有限
    公司濫用藥物實驗室尿液檢驗報告各3 紙附卷供憑, 並有注
    射針筒4 支及殘渣袋1 只扣案可稽, 足認被告自白與事實相
    符。此外, 被告前因施用毒品案件, 經法院裁定送強制戒治
    至91年1 月11日執行完畢釋放一節, 亦有臺灣高等法院被告
    前案紀錄表在卷可考。本件事證明確, 被告犯行洵堪認定。
二、按海洛因為第一級毒品, 毒品危害防制條例第2 條第2 項第
    1 款定有明文。被告於受強制戒治執行完畢釋放後5 年內再
    度施用海洛因毒品, 核其所為, 係犯毒品危害防制條例第10
    條第1 項之施用第一級毒品罪。其持有毒品之行為為施用毒
    品之犯行所吸收, 不另論罪。被告先後多次施用第一級毒品
    犯行, 時間緊接, 所犯罪名相同, 顯係基於概括犯意反覆為
    之, 為連續犯, 爰依刑法第56條之規定以一罪論, 並加重其
    刑。爰審酌被告之智識程度、曾有違反懲治走私條例、違反
    肅清煙毒條例、違反毒品危害防制條例、傷害及竊盜等犯罪
    前科（卷附臺灣高等法院被告前案紀錄表參照）, 素行不佳
    , 本件犯罪之動機、施用毒品之頻率、方法、期間長短, 其
    前已有施用毒品犯行, 經送強制戒治及受徒刑之執行, 並為
    警多次查獲後, 仍無視毒品對身心之危害而再度施用, 顯見
    毒癮非輕, 戒毒意志薄弱, 惟於偵、審程序中坦承犯行等一
    切情狀, 量處如主文所示之刑, 以資懲儆。扣案注射針筒4
    支及殘渣袋1 只分別為被告用以施打或包裝第一級毒品海洛
    因之工具, 業據其於本院審理中供明, 衡情該等物品均已沾
    黏該項毒品, 難以析離, 應將其整體視為毒品, 併依毒品危
    害防制條例第18條第1 項規定宣告沒收銷毀之。
據上論斷, 應依刑事訴訟法273 條之1 第1 項、第299 條第1 項
前段, 毒品危害防制條例第10條第1 項、第18條第1 項前段, 刑
法第11條、第56條, 判決如主文。
中    華    民    國    95    年    5     月    19    日
                  刑事第四庭    法  官  王以齊
以上正本證明與原本無異。
如不服本判決應於收受本判決送達後十日內向本院提出上訴書狀
，其未敘述上訴理由者，並得於提起上訴後十日內向本院補提理
由書狀（均須按他造當事人之人數附繕本）「切勿逕送上級法院
」
中    華    民    國    95    年    5     月    19    日
                                書記官  盧姝伶
附錄本判決論罪法條
毒品危害防制條例第10條第1項：
施用第一級毒品者, 處6 月以上5 年以下有期徒刑。


司法院資訊處製作；財團法人民間司法改革基金會備份。
